【裁判字號】    98,交上易,301
【裁判日期】    981127
【裁判案由】    公共危險
【裁判全文】
臺灣高等法院刑事判決               98年度交上易字第301號
上  訴  人  臺灣新竹地方法院檢察署檢察官
被      告  乙○○
上列上訴人因被告公共危險案件，不服臺灣新竹地方法院98年度
審易字第263號，中華民國98年8月28日第一審判決（起訴案號：
臺灣新竹地方法院檢察署98年度偵字第3026號），提起上訴，本
院判決如下：
    主  文
原判決關於不能安全駕駛動力交通工具罪部分撤銷。
乙○○犯不能安全駕駛動力交通工具罪，累犯，處拘役伍拾日，
如易科罰金，以新臺幣壹仟元折算壹日。
    事  實
一、乙○○前曾於79年7月間，因違反肅清煙毒條例案件，經
    臺灣新竹地方法院於79年8月7日，以79年度訴字第565號判
    決，判處有期徒刑4年6月、褫奪公權2年，嗣於79年8月30日
    確定，於79年9月11日入監執行，嗣於81年10月24日因縮短
    刑期假釋出監並付保護管束，嗣經撤銷假釋，尚有殘刑1年
    11月21日。又於82年8月間，因違反肅清煙毒條例案件，
    經臺灣新竹地方法院於83年3月26日，以83年度訴緝字第11
    號判決，判處有期徒刑5年2月，嗣提起上訴，經本院於83年
    8月2日，以83年度上訴字第3268號判決駁回上訴確定，前開
    殘刑1年11月21日與上開案件接續執行，於83年12月2日入
    監執行，嗣於87年6月5日因縮短刑期假釋出監並付保護管束
    ，嗣經撤銷假釋，尚有殘刑3年2月12日。又於88年10月間
    ，因詐欺案件，經臺灣新竹地方法院於90年6月15日，以90
    年度易字第99號判決，判處有期徒刑3月，嗣於90年7月16日
    確定，前開殘刑3年2月12日與上開案件接續執行，於90年
    3月15日入監執行，並於93年6月30日縮刑期滿執行完畢。
二、乙○○明知服用酒類或其他相類之物後，將使其駕駛車輛時
    之注意力減低、反應能力變慢而危及其他用路人之行車往來
    安全，竟於民國98年4月11日晚間，在新竹市○○路某餐廳
    飲用2瓶啤酒後，已因之意識模糊、注意力無法集中、欠缺
    通常注意能力，而無安全駕駛車輛之能力，詎其猶騎乘車牌
    號碼HOF-331號重型機車上路，嗣於同日晚上11時許，行經
    新竹市○區○○路與中南街口時，見吳素梅站在路旁，誤為
    特種行業女子而詢問價錢，致在旁吳素梅之前夫甲○○心生
    不悅反問乙○○，乙○○竟出於傷害人之身體的犯罪意思，
    由上衣口袋取出18公分長之折疊刀後，揮砍甲○○，致甲○
    ○受有頭皮、左大腿撕裂傷、左大腿及左肘擦傷等傷害（傷
    害部分，業據撤回告訴，由原審另為不受理之判決）。嗣經
    人報案，為警於同月12日凌晨0時31分許到場處理時，測得
    乙○○之酒精濃度達每公升0.68毫克，始知上情。
三、案經新竹市警察局第三分局報告臺灣新竹地方法院檢察署檢
    察官偵查起訴。
    理  由
一、上揭犯罪事實，業據被告於警詢、偵查、原審審理及本院審
    理時坦承不諱，並有新竹市警察局舉發違反道路交通管理事
    件通知單、酒精濃度測試值單各1份附於偵查卷可稽。查酒
    精對人體之影響程度，當呼氣酒精濃度達每公升0.5毫克時
    ，將影響駕駛，當呼氣酒精濃度達每公升0.75毫克時，將造
    成思考、個性及行為改變等症狀，此有行政院國軍退除役官
    兵輔導委員會臺北榮民總醫院88年8月5日（88）北總內字第
    26868號函乙份可參，而被告飲酒後呼氣酒精濃度經檢測為
    每公升0.68毫克，堪認被告之生理狀況已因飲酒過量致其注
    意力、判斷力、操控車輛之能力均遜於平時，其酒後駕車，
    將對其他用路人造成一般之危險性，且被告於經酒測後，於
    警局派出所作酒後生理協調平衡檢測亦不合格，認定為不能
    安全駕駛，亦有汽機車駕駛人酒後生理協調平衡檢測紀錄表
    附於偵查卷可參，足堪認被告已達不能安全駕駛之程度，被
    告犯行，應堪認定。
二、核被告乙○○所為，係犯刑法第185條之3服用酒類不能安全
    駕駛動力交通工具而駕駛罪。被告有事實欄所示之犯罪科刑
    及執行之情形，有本院被告前案紀錄表1紙可參，其於5年以
    內故意再犯本件有期徒刑以上之罪，為累犯，應依刑法第47
    條第1項規定，加重其刑。
三、原審以被告犯罪事證明確，據以論罪科刑，固非無見。惟原
    審以被告前雖曾因故意犯罪受有期徒刑以上刑之宣告，然執
    行完畢後，5年以內未曾因故意犯罪受有期徒刑以上刑之宣
    告，被告因一時失慮酒後騎車致罹刑章，又於酒後傷害被害
    人甲○○，誠屬不該，惟事後已與被害人達成民事和解，賠
    付新臺幣10萬元予被害人，經此偵查程序及科刑之教訓後，
    應已知所警惕，相信不會再犯，因認前開對其所宣告之刑，
    以暫不執行為適當，併予宣告緩刑2年。惟查被告有如事實
    欄所載之多次前案紀錄，且本次又因酒後駕車並衍生另件傷
    害案件，足證其守法觀念薄弱，雖已賠償被害人10萬元，但
    究係另案賠償，實難認無再犯之虞，原審予以宣告緩刑，容
    有未洽，檢察官提起上訴認原審科以罰金之刑，已屬偏低，
    又宣告緩刑，實難認妥適，即有理由，自應由本院將原判決
    關於不能安全駕駛動力交通工具罪部分撤銷改判。審酌被告
    無視酒後不得駕車之禁令，酒精濃度達每公升0.68毫克，仍
    貿然酒後騎乘機車上路，嚴重危及道路交通安全，缺乏尊重
    其他用路人生命、財產安全之觀念，兼衡被告之智識程度、
    素行、所生危害、犯後坦承認錯及罹有慢性精神病症等一切
    情狀，量處如主文所示之刑，並諭知易科罰金之折算標準，
    以資懲儆。
據上論斷，應依刑事訴訟法第369條第1項前段、第364條、第299
條第1項前段，刑法第185條之3、第47條第1項、第41條第1項前
段，刑法施行法第1條之1，判決如主文。
本案經檢察官侯寬仁到庭執行職務。
中    華    民    國    98    年    11    月    27    日
            刑事第十五庭  審判長法  官 吳昭瑩
                                法  官 吳炳桂
                                法  官 賴邦元
以上正本證明與原本無異。
不得上訴。
                                書記官 洪雪娥
中    華    民    國    98    年    11    月    27    日
附錄：本案論罪科刑法條全文
刑法第185 條之3 ：
服用毒品、麻醉藥品、酒類或其他相類之物，不能安全駕駛動力
交通工具而駕駛者，處1 年以下有期徒刑、拘役或科或併科15萬
元以下罰金。


司法院資訊處製作；財團法人民間司法改革基金會備份。
